# 请教chenyiwei版主，关于中科招商的可供出售金融资产的问题

提问人：gargao 时间：2015-05-11 15:28:02
求助

回答人：chenyiwei
建议查阅中科招商的年报作进一步了解。不建议不了解和识别个案特殊背景的情况下简单照抄其他案例，而且其他公司和事务所的处理也不一定必然是符合准则规定的。